【裁判字號】    98,易,1118
【裁判日期】    981113
【裁判案由】    詐欺等
【裁判全文】
臺灣臺南地方法院刑事判決              98年度易字第1118號
公  訴  人  臺灣臺南地方法院檢察署檢察官
被      告  丙○○
                    現因另案於臺灣臺南監獄臺南分監執行中
上列被告因詐欺等案件，經檢察官提起公訴（98年度偵字第8508
號、98年度毒偵字第1602號），本院判決如下：
    主  文
丙○○施用第二級毒品，累犯，處有期徒刑伍月，如易科罰金，
以新台幣壹仟元折算壹日；又意圖為自己不法之所有，以詐術使
人將本人之物交付，累犯，處有期徒刑陸月，如易科罰金，以新
台幣壹仟元折算壹日。應執行有期徒刑拾月，如易科罰金，以新
台幣壹仟元折算壹日。
    事  實
一、丙○○前因施用毒品案件，經台灣台南地方法院檢察署檢察
    官聲請本院以88年度毒聲字第1292號裁定送觀察、勒戒後，
    認無繼續施用毒品之傾向，由同署檢察官於民國（下同）88
    年6月14日以88年度偵字第4559號不起訴處分確定；復因施
    用毒品案件，經同署檢察官聲請本院以89年度毒聲字第3731
    號裁定送觀察、勒戒後，認有繼續施用毒品之傾向，並經同
    署檢察官聲請臺灣臺南地方法院以90年度毒聲字第654號裁
    定令入戒治處所施以強制戒治，經交付強制戒治後，認無繼
    續戒治之必要，於91年3月15日強制戒治期滿；再因施用毒
    品案件，經本院於94年12月14日以94年度易字第1005號判決
    有期徒刑8月，於96年7月16日減刑執行完畢；復因施用毒品
    案件，經本院於98年3月17日以98年度易字第100號判決有期
    徒刑6月確定（現執行中）。詎猶不知悔改：
(一)、基於施用第二級毒品安非他命之犯意，於98年5月11日15時
    許，在臺南縣官田鄉烏山頭水庫某空地，以將第二級毒品安
    非他命置入玻璃管內用打火機燒烤後吸食煙霧之方式施用安
    非他命1次，嗣於98年5月14日18時30分許，在臺南縣六甲鄉
    ○○路六甲衛生所前，因另案通緝，為警查獲，並經丙○○
    同意採尿送驗，送驗結果呈安非他命類陽性反應而查悉上情
    。
(二)、丙○○無付款之意，竟基於意圖為自己不法之所有，於98年
    5月4日，至乙○○所經營之址設臺南縣六甲鄉○○街49號之
    7「新益機車行」，向乙○○稱係乙○○岳父之朋友，並佯
    稱：欲購買店內由陳淵源寄賣之車牌號碼UZT-698號輕機車
    ，但必須先試騎該車後，才能決定是否購買云云，並告知乙
    ○○己所使用之手機門號供乙○○當場撥通而取信之，致乙
    ○○陷於錯誤，而交付該機車及鑰匙給丙○○。嗣丙○○取
    得該機車及鑰匙後，即將該機車騎走並一去不回，直至98年
    5月14日，經乙○○及友人在路上發現丙○○形跡並予以追
    討始取回該車。
二、案經乙○○訴由臺南縣警察局麻豆分局報告台灣台南地方法
    院檢察署檢察官偵查起訴。
    理  由
壹、證據能力
    按被告以外之人於偵查中向檢察官所為之陳述，除顯有不可
    信之情況者外，得為證據，刑事訴訟法第159條之1第2項定
    有明文。查被告於本院審理時對證人乙○○於偵訊中所為筆
    錄之證據能力不爭執，且本院依卷內資料審酌該偵訊筆錄作
    成時之情況，亦認為並未有何顯有不可信之情況，是依刑事
    訴訟法第159條之1第2項之規定，上開證人於偵訊所作之筆
    錄，為傳聞法則之例外而具有證據能力。
貳、實體部分
一、犯罪事實(一)部分：
    訊據被告對於上開施用第二級毒品安非他命之事實坦承不諱
    ，並有臺南縣警察局麻豆分局採擷毒品犯罪嫌疑人尿液送驗
    編號名冊（檢體編號：098E133）、長榮大學98年6月16日出
    具之確認報告（以酵素免疫分析法EIA篩驗，以氣相層析質
    譜儀GC/ MS確認）各1份在卷可按，足認被告尿液經檢驗結
    果呈安非他命、甲基安非他命陽性反應，被告之自白與事實
    相符，被告確實有於上揭時間施用第二級毒品安非他命之事
    實，已堪認定。
二、犯罪事實(二)部分：
(一)、訊據被告固坦承於上揭時、地，騎走上該機車之事實，然否
    認有詐欺犯行，辯稱：伊雖與告訴人乙○○無交情，但確實
    認識乙○○之岳父，當天伊至乙○○之機車行內想買機車，
    但因店內未見有適合車輛故未購買，惟告訴人主動稱可免費
    借伊上開機車代步，直至找到適合伊之車輛後再歸還即可，
    故伊才將機車騎走云云。
(二)、經查：上開車號UZT-698號50cc輕機車係案外人陳淵源所有
    ，託由告訴人乙○○出售，車齡約16年，車價約6000元至
    7000元，案發當天被告至告訴人經營之機車行，表示要購買
    100cc、車齡約2、3年，價格約20000元至30000元之中古機
    車，告訴人告以並無符合條件之中古機車，但有上開機車可
    供其選購，被告則告以伊認識告訴人之岳父，並叫出告訴人
    岳父之綽號「阿塗」，以及告知行動電話號碼，告訴人撥打
    電話證實後，即相信被告所言，並應被告要求將上開機車及
    鑰匙交給被告，讓被告試騎等情，業據證人即告訴人乙○○
    於偵查中及本院審理時證述明確（見偵卷第14至15頁、本院
    卷第45至47頁），並有車牌號碼UZT-698號輕機車行照影本
    、該車所有人陳淵源之身分證影本各1紙附卷可按（見偵卷
    第18頁），應堪信為真實。被告雖辯稱係告訴人將上開機車
    無償借予伊使用云云，惟上開機車係案外人陳淵源所有寄賣
    ，衡諸常情，告訴人應不會將他人寄賣之機車借予他人使用
    ，況借用期間不定，被告亦未向告訴人索取該車行照，亦與
    常情相悖。綜上所述，被告所辯，顯無可採。本件事證明確
    ，被告犯行已堪認定。
三、核被告就犯罪事實(一)所為，係犯毒品危害防制條例第10條第
    2項之施用第二級毒品罪；就犯罪事實(二)所為係犯刑法第339
    條第1項之詐欺取財罪。被告上開犯行，犯意各別，罪名有
    異，應予分論併罰。又被告前有如事實欄所述之前科，其於
    受徒刑執行完畢後，5年以內故意再犯本件法定本刑有期徒
    刑以上之罪，有台灣高等法院被告前案紀錄表1份在卷足稽
    ，應依刑法第47第1項條規定加重其刑。爰審酌犯罪之情節
    、動機、被害人所受之損害、被告犯罪後之態度等一切情狀
    ，分別量處如主文所示之刑，並定其應執行之刑以及易科罰
    金之折算標準，以資懲儆。
據上論斷，應依刑事訴訟法第299條第1項前段，毒品危害防制條
例第10條第2項，刑法第11條前段、第339條第1項、第41條第1項
前段、第47條第1項前段，刑法施行法第1條之1，判決如主文。
本案經檢察官甲○○到庭執行職務。
中    華    民    國    98    年    11    月    13    日
                     刑事第十庭  審判長  法  官  陳威龍
                                         法  官  盧鳳田
                                         法  官  高如宜
以上正本證明與原本無異。
如不服本判決應於收受本判決後10日內向本院提出上訴書狀，並
應敘述具體理由。其未敘述上訴理由者，應於上訴期間屆滿後20
日內向本院補提理由書狀（均須按他造當事人之人數附繕本）「
切勿逕送上級法院」。
                                         書記官  陳姿利
中    華    民    國    98    年    11    月    20    日
附錄本件論罪科刑法條：
毒品危害防制條例第10條
施用第一級毒品者，處6月以上5年以下有期徒刑。
施用第二級毒品者，處3年以下有期徒刑。
中華民國刑法第339條
意圖為自己或第三人不法之所有，以詐術使人將本人或第三人之
物交付者，處5 年以下有期徒刑、拘役或科或併科1 千元以下罰
金。
以前項方法得財產上不法之利益或使第三人得之者，亦同。
前二項之未遂犯罰之。


司法院資訊處製作；財團法人民間司法改革基金會備份。
